es: Economía e industria > Productos médicos > Equipo médico > Martillo de reflejos y diapasones: Martillos Babinski; Martillos Buck; Martillos Taylor; Diapasones
hr-HR: Posao i industrija > Medicina > Medicinska oprema > Medicinski refleksni čekići i glazbene vilice: Babinski čekići; Neurološki čekić za provjeru refleksa; Taylor refleksni čekić; Glazbene vilice
sk-SK: Obchod a priemysel > Zdravotníctvo > Zdravotnícke vybavenie > Zdravotnícke reflexné kladivká a ladičky: Kladivká Babinski; Reflexné kladivká; Kladivká Taylor; Ladičky
lt-LT: Verslas ir pramonė > Medicina > Medicinos įranga > Medicininiai refleksiniai plaktukai ir kamertonai: Babinski plaktukai; Buck plaktukai; Taylor plaktukai; Kamertonai
zh-CN: 商业/工业 > 医疗 > 医疗器械 > 叩诊锤/音叉: 巴宾斯基叩诊锤; 巴克锤; 泰勒叩诊锤; 音叉
pl: Biznes i przemysł > Branża medyczna > Sprzęt medyczny > Młotki neurologiczne: Młotki Babińskiego; Młotki neurologiczne Buck; Młotki Taylora; Kamertony
cs: Obchod a průmysl > Zdravotnictví > Zdravotnické vybavení > Reflexní kladívka: Neurologická kladívka Babinsky; Neurologická kladívko Buck; Neurologická kladívka Taylor; Ladičky
en: Business & Industrial > Medical > Medical Equipment > Medical Reflex Hammers & Tuning Forks: Babinski Hammers; Buck Hammers; Taylor Hammers; Tuning Forks
th: ธุรกิจและอุตสาหกรรม > การแพทย์ > อุปกรณ์ทางการแพทย์ > ค้อนเคาะเข่าและส้อมเสียง: ค้อนบาบินสกี้; บั๊กแฮมเมอร์; ค้อนเทย์เลอร์; ส้อมเสียง
ru: Бизнес и промышленность > Медицина > Медицинское оборудование > Неврологические молоточки и камертоны: Молоточки Babinski; Молоточки Buck; Томагавковые молоточки; Камертоны
fr: Entreprise et industrie > Secteur médical > Équipement médical > Marteaux à réflexes et diapasons: Marteaux Babinski; Marteaux Buck; Marteaux Taylor; Diapasons
tr: İş ve Endüstri > Medikal > Medikal Ekipmanlar > Refleks Çekiçleri ve Ses Çatalları: Babinski Çekiçleri; Buck Çekiçleri; Taylor Çekiçleri; Diyapazonlar
zh-TW: 商業與各產業 > 醫療業 > 醫療設備 > 醫療反射槌和醫療音叉: 神經鎚; 打診鎚; 叩診鎚; 檢測神經音叉
de: Wirtschaft & Industrie > Medizinischer Bereich > Medizinische Geräte > Reflexhämmer: Babinski-Hämmer; Buck-Hämmer; Taylor-Hämmer; Stimmgabeln
fi: Yritys ja teollisuus > Lääketiede > Lääketieteelliset laitteet > Refleksivasarat ja ääniraudat: Babinski-vasarat; Buck-vasarat; Taylor-vasarat; Virityshaarukat
pt-PT: Business e industrial > Médico > Equipamento médico > Diapasões e martelos de reflexologia médicos: Martelos Babinski; Martelos Buck; Martelos Taylor; Diapasões
nb: Forretninger og industri > Medisinsk > Medisinsk utstyr > Medisinske reflekshammere og stemmegafler: Babinski-hammere; Buck-hammere; Taylor-hammere; Stemmegafler
bg-BG: Бизнес и промишленост > Медицински > Медицинско оборудване > Неврологични чукчета и камертони: Неврологични чукчета Babinski; Неврологични чукчета Buck; Неврологични чукчета Taylor; Камертони
da: Erhverv og industri > Medicinsk > Medicinsk udstyr > Reflekshammere: Babinski-hammere; Buck-hammere; Taylor-hammere; Stemmegafler
nl: Zakelijk en industrieel > Medisch > Medische apparatuur > Reflexhamers: Babinski-hamers; Buck-hamers; Taylor-hamers; Stemvorken
pt-BR: Comercial e industrial > Medicina > Equipamento médico > Martelos de reflexo: Martelos Babinski; Martelos Buck; Martelos Taylor; Diapasões
ja: ビジネス・産業 > 医療 > 医療機器 > 打診器: バビンスキーハンマー; バックハンマー; テイラーハンマー; 音叉
vi: Kinh doanh & Công nghiệp > Y tế > Thiết bị y tế > Búa thử phản xạ và âm thoa: Búa Babinski; Búa Buck; Búa Taylor; Âm thoa
sl-SI: Posel in industrija > Zdravstvo > Medicinska oprema > Medicinska refleksna kladiva in glasbene vilice: Refleksna kladiva Babinsky; Refleksna kladiva Buck; Taylorjeva refleksna kladiva; Glasbene vilice
ko: 비즈니스/산업 > 의료 > 의료 장비 > 의료용 반사망치/소리굽쇠: 바빈스키 반사망치; 버크 타진기; 테일러 타진기; 소리굽쇠
ro-RO: Afaceri și sectorul industrial > Sectorul medical > Echipamente medicale > Ciocănele medicale pentru reflexe și diapazoane: Ciocănele pentru reflexul Babinski; Ciocănele pentru reflexul Buck; Ciocănele pentru reflexul Taylor; Diapazoane
sv: Företag och industri > Sjukvård > Medicinsk utrustning > Reflexhammare: Babinski-hammare; Buck-hammare; Taylor-hammare; Stämgafflar
el: Επιχειρηματικός & βιομηχανικός εξοπλισμός > Ιατρικά είδη > Ιατρικός εξοπλισμός > Ιατρικά (νευρολογικά) σφυράκια αντανακλαστικών & ιατρικά διαπασών: Σφυράκια Babinski; Σφυράκια Buck; Σφυράκια Taylor; Ιατρικά διαπασών
hu: Üzlet és ipar > Orvosi > Orvosi berendezések > Orvosi reflexkalapácsok és hangvillák: Babinski kalapácsok; Buck kalapácsok; Taylor kalapácsok; Hangvillák
it: Commercio e industria > Medicina > Apparecchiature mediche > Diapason e martelletti per riflessi: Martelli Babinski; Martelli Buck; Martelli Taylor; Diapason